【裁判字號】    98,上易,282
【裁判日期】    980625
【裁判案由】    竊盜等
【裁判全文】
臺灣高等法院高雄分院刑事判決         98年度上易字第282號
上  訴  人
即  被  告  申○○
選任辯護人  王伊忱律師
            陳景裕律師
            鄭美玲律師
上列上訴人因竊盜等案件，不服臺灣高雄地方法院97年度易字第
1201號中華民國98年3 月9 日第一審判決（起訴案號：臺灣高雄
地方法院檢察署97年度偵字第11523 號），提起上訴，本院判決
如下：
    主  文
原判決撤銷。
申○○犯如附表一編號1 至21主文欄所示之攜帶兇器竊盜罪，共
貳拾壹罪，各處如附表一編號1 至21主文欄所示之刑，如易科罰
金，均以新台幣壹仟元折算壹日。應執行有期徒刑貳年捌月，如
易科罰金，以新台幣壹仟元折算壹日。扣案如附表二編號1 所示
之物沒收。
    事  實
一、申○○意圖為自己不法所有，分別基於竊盜之犯意，自民國
    97年1 月14日起，各在附表一編號1 至21所示之時間、地點
    ，攜帶其所有，客觀上足供兇器使用之扣案如附表二編號1
    所示之中心衝1 支，各以附表一編號1 至21犯罪行為欄所示
    方式，其中就附表一編號10、11（起訴書誤繕為12）、17部
    分同時基於毀損之犯意，而將附表一編號1 至21所示之自小
    客車之車窗破壞，分別著手竊取附表一編號1 至16、18至21
    所示竊取財物欄所示之物得手，附表一編號17部分則因未尋
    獲財物而作罷，並致附表一編號10、11、17所示之右側車窗
    、右前側車窗不堪使用，申○○所得財物均變賣現金供己花
    用。嗣申○○於97年4 月15日3 時5 分許，甫竊取附表一編
    號21所示財物得手欲離開之際，因其右手流血及身上沾有玻
    璃屑，形跡可疑，經警盤查，發覺申○○身上及其所騎乘車
    號YFE-913 號機車置物箱內有附表一編號18至21所示之財物
    ，並扣得附表二編號1 所示之物。另於同日8 時45分許，經
    申○○同意後，由員警在申○○位於高雄市○○區○○路81
    巷1 之2 號住處搜索扣得附表一編號16所示之LCD 螢幕，而
    悉上情。
二、案經附表一編號10、11、17所示被害人告訴及高雄市政府警
    察局小港分局報告台灣高雄地方法院檢察署檢察官偵查起訴
    。
    理  由
壹、本件相關證據之證據能力審查
一、被告申○○於警詢中自白之任意性
(一)、按被告之自白固須出於任意性（即出於自由意志），亦即必
    須「非出於」強暴、脅迫、利誘、詐欺、疲勞訊問、違法羈
    押或其他不正之方法，且與事實相符者，始得作為證據。否
    則即屬非任意性之自白，而不具有證據能力。被告及辯護人
    於本院審理中抗辯其第2 次警詢筆錄係遭員警恐嚇若不承認
    則不讓其回家，及以承認多次竊盜案，法院仍將以連續犯論
    以一罪之錯誤法律資訊詐騙所致，爭執其自白係出於非任意
    性而無證據能力。
(二)、經查，證人即製作警詢筆錄之員警葉明隆於原審審理中結證
    稱：作筆錄前沒有灌輸被告法律觀念，當時我們轄區內有清
    出3 、40件相似之撬開汽車的竊盜案，有一件件問被告，被
    告有部分不承認，正式作筆錄前僅跟被告討論之前發生的案
    件而已，針對被告承認的部分確認時間、地點、被告竊取之
    財物及車號後才製作筆錄，所以筆錄只記載被告承認的部分
    ，在製作筆錄前，被告有主動帶我們到他承認竊盜的現場去
    拍照，拍完照才製作被告之筆錄（原審卷第88至92頁）。又
    證人即員警許朝欽於原審審理中亦證述：查獲被告當時我有
    在場，案件查獲後由專案人員處理，本件專案人員是葉明隆
    ，才由葉明隆作筆錄，依我瞭解，轄區內類似案件約有2、
    30件，當時被告有帶我們去找當天他破壞的車子等語（見原
    審卷第93、94頁）。足見被告係在員警提示轄區內類似的汽
    車竊盜案後，逐一確認而部分承認係其所犯，部分則否認係
    其所為，並主動同警方到犯案現場拍照，並無員警對被告恐
    嚇稱若不承認將不讓其回家。況被告於偵訊中已明確向檢察
    官表明警詢內容均實在，未遭刑求或不正方法取供一節，有
    被告97年4 月15日之偵訊筆錄可憑（見偵卷第7 頁），被告
    空言辯稱：警察有對伊恐嚇稱若不全部承認，今天就不讓伊
    回家云云，爭執其警詢中之自白係在警員恐嚇下非出於任意
    性所為，自非可採。
(三)、另被告又辯稱在警詢時員警曾對伊詐稱縱承認多次竊盜案，
    法院仍將以連續犯論以一罪，對其並無影響，伊因受詐欺誤
    信而為自白云云。然證人即製作警詢筆錄之員警葉明隆於原
    審審理中結證稱：作筆錄前沒有灌輸被告法律觀念，正式作
    筆錄前僅跟被告討論之前發生的案件，針對被告承認的部分
    確認時間、地點、被告竊取之財物及車號後才製作筆錄等語
   （原審卷第89至91頁）。是並無證據足證被告於警詢中曾遭
    警員以上開言詞詐欺而誤信始為自白，何況被告係具一般正
    常智識之成年人，縱不知刑法連續犯之規定已刪除，常識上
    亦應能理解犯5 件竊盜與犯20件竊盜之情節輕重差異甚大，
    量刑當然會有相當程度之差異，豈可能因警員告知承認5 件
    竊盜與承認20件竊盜之刑度均相同，即率予承認本件之21件
    竊盜案。被告所為上開自白係遭員警詐欺，非出於任意性之
    抗辯，亦非可取。從而，被告在警詢之自白應係出於自由意
    志下所為。
二、被告於偵查中自白之任意性
(一)、被告另辯稱於偵查中之自白係因被告在警詢中所受恐嚇及詐
    欺，精神上受恐懼、壓迫之狀態延續至偵查應訊時致不能為
    任意性之供述，故該偵查中之自白仍屬非任意性而無證據能
    力云云。
(二)、惟被告於警詢之自白既出於任意性，並無任何證據足證係出
    於強暴、脅迫、利誘、詐欺或其他不正方法，已如前述，則
    其偵查中之自白，自無毒樹果實理論而衍生之效力問題，應
    均有證據能力。
三、按被告以外之人於審判外之陳述，雖不符前4 條之規定，而
    經當事人於審判程序同意作為證據，法院審酌該言詞陳述或
    書面陳述作成時之情況，認為適當者，亦得為證據，刑事訴
    訟法第159 條之5 第1 項定有明文。查本案認定事實所引用
    之卷內其餘卷證資料，除原已符同法第159 條之1 至第159
    條之4 規定、及法律另有規定等傳聞法則例外規定，而得作
    為證據外，並無證據證明係公務員違背法定程序所取得，而
    被告申○○及其辯護人於本院審理時，均同意作為證據，本
    院審酌該等證據作成時之狀況，並無違法取證之情事，且無
    與待證事實間關聯性過低而不宜作為證據之情形，依前開說
    明，爰認均有證據能力。
貳、認定被告犯罪之證據及理由
一、訊據被告僅坦承附表一編號16、18至21所示之犯行，而矢口
    否認有為附表一編號1 至15、17所示之犯行，並以其警詢之
    自白非具任意性為由抗辯云云。經查：被告有為附表一編號
    1 至21所示之竊盜犯行一節，業經被告於警詢、偵查中坦承
    不諱，而被告警詢、偵查之自白均具任意性之情，亦經敘明
    如前，被告空言辯稱其警詢、偵查中之自白均非出於任意性
    乙節自非可採。而附表一編號1 至21所示之失竊被害情節，
    並經如附表一編號1 至21所示之證人即被害人庚○○、戌○
    ○等21人於警詢中證述明確。且有車號YC-7931 、ZQ-9473
    、6182-XD 、BZ-7579 、6138-QR 、XY-0929 號等自小客車
    之行照影本各1 張；車號1227-NY 號自小客車修護廠估價單
    1 張；車號QR-8960 號自小客車保養修理綜合紀錄卡1 張；
    97年4 月15日在高雄市○○區○○路與店鳳街口及被告住處
    搜索之搜索扣押筆錄、扣押物品目錄表各1 份；贓物認領保
    管單5 張；高雄市政府警察局小港分局97年12月22日高市警
    港分偵字第0970026219號函所附之附表一編號16之被害人未
    ○○之報案資料、高雄市政府警察局小港分局98年6 月5 日
    高市警港分偵字第0980012247號函附之附表一編號8 之被害
    人卯○○、編號11之被害人丁○○、編號12之被害人巳○○
    、編號13之被害人丑○○、編號14之被害人辰○○之報案資
    料；被告至竊盜現場指認及扣案贓物之相關照片43張等證據
    可資相佐，足認被告於警詢、偵查中之自白核與事實相符，
    被告所為附表一編號1 至21所示攜帶兇器竊盜、攜帶兇器竊
    盜未遂、致令他人物品不堪用之犯行洵堪認定，均應依法論
    科。
二、按刑法第321 條第1 項第3 款之攜帶兇器竊盜罪，係以行為
    人攜帶兇器竊盜為其加重條件，此所謂兇器，其種類並無限
    制，凡客觀上足對人之生命、身體、安全構成威脅，具有危
    險性之兇器均屬之，且祇須行竊時攜帶此種具有危險性之兇
    器為已足，並不以攜帶之初有行兇之意圖為必要（最高法院
    79年度台上字第5253號判例參照），本件被告使用其所有如
    扣案之附表二編號1 所示之中心衝敲破附表一編號1 至21所
    示自小客車之車窗一節，業據被告於偵訊中供承在卷（見偵
    卷第7 頁），而扣案如附表二編號1 之中心衝外觀係質地堅
    硬，客觀上足對人之生命、身體構成威脅，屬兇器無疑，依
    上開判例意旨，被告於行竊時有攜帶該中心衝即應屬攜帶兇
    器竊盜之行為無訛。
三、核被告申○○就附表一編號1 至16、18至21之犯行，係犯刑
    法第321 條第1 項第3 款之攜帶兇器竊盜罪；就附表一編號
    17之犯行，已破壞車窗並開始物色財物，自應認著手於竊盜
    罪之實行，後因車內無財物而未得手，係犯刑法第321 條第
    2 項、第1 項第3 款之攜帶兇器竊盜未遂罪，並依刑法第25
    條第2 項規定減輕其刑。就附表一編號10、11、17部分均另
    涉犯刑法第354 條之致令他人物品不堪用罪（附表一編號10
    、11、17之被害人均在警詢中提出毀損告訴）。然此致令他
    人物品不堪用罪部分，因與被告所涉攜帶兇器竊盜既遂或攜
    帶兇器竊盜未遂罪，均係基於一竊盜決意，為達成該竊盜犯
    行所為之各個舉動，均應屬法律概念之一行為，其一行為觸
    犯數罪名，均為想像競合犯，應分別依刑法第55條規定，從
    一重之攜帶兇器竊盜罪或攜帶兇器竊盜未遂罪處斷，起訴意
    旨認被告上開涉犯致令他人物品不堪用部分應分論併罰，容
    有未洽，附此敘明。又被告所犯附表一編號1 至21所示之攜
    帶兇器竊盜罪或攜帶兇器竊盜未遂罪犯行間，時間、地點各
    不相同，犯意各別，行為互殊，應予分論併罰，辯護人雖主
    張附表一編號16、18至21所示犯行中係基於單一竊盜犯意屬
    包括一罪或集合犯、接續犯等語，惟查：學理上所稱之「集
    合犯」，係指立法者在系爭構成要件所描述、預設之該當行
    為，本身就具有職業性、營業性或收集性之不斷反覆實施的
    特性，所以，反覆實施行為被總括地當成或擬制成為一個構
    成要件行為。惟就「竊盜」之行為而言，立法者於制定刑罰
    法律之初，並未認知該種行為類型之「反覆性」或「收集性
    」，亦無意藉由法律中客觀構成要件之行為要素，涵括上開
    具有反覆實施特性之數個犯罪行為，亦即竊盜犯罪，或有可
    能為零星偶一之施用，或有可能經常性竊盜，就「竊盜」之
    行為本身之法條文義而言，本來即未將「反覆性」或「收集
    性」之概念加諸於「竊盜」之文字內涵內。質言之，純粹就
    法條作中立性而不預設立場之審認，竊盜行為之概念並未有
    所謂「反覆實施」之特徵在內，既然沒有「反覆實施」之特
    徵在內，即不得以個之經常多次之竊盜行為即論以集合犯。
    而刑法上之接續犯，則係指以單一行為，經數個階段，持續
    侵害同一法益而言，在是否為接續犯之判斷上，如數行為於
    同時同地或密切接近之時地實施，侵害同一之法益，各行為
    之獨立性極為薄弱，依一般社會健全觀念，在時間差距上，
    難以強行分開，在刑法評價上，以視為數個舉動之接續施行
    ，合為包括之一行為予以評價，較為合理，則屬接續犯，而
    為包括之一罪。審酌本件被告多次攜帶兇器竊盜既遂或未遂
    之行為，每一前行為與次行為，依一般社會健全觀念，在時
    間差距上，可以分開，在刑法評價上，各具獨立性，每次行
    為皆可獨立成罪，自非單一行為之數個舉動接續實施，難認
    係單純一罪之接續犯，辯護人上開辯護意旨尚有未恰，附此
    敘明。
四、按刑法第62條所謂發覺，固非以有偵查犯罪權之機關或人員
    確知其人犯罪無誤為必要，而於對其發生嫌疑時，即得謂為
    已發覺；但此項對犯人之嫌疑，仍須有確切之根據得為合理
    之可疑者，始足當之，最高法院72年度台上字第641 號判例
    意旨參照。再按刑法第62條前段所謂未發覺之罪，係指凡有
    偵查職權之機關或公務員，不知有犯罪之事實，或雖知有犯
    罪事實，而不知犯罪人為何人者，均屬之。又該條規定之自
    首，祇以犯人在其犯罪未發覺前，向該管公務員自承犯罪而
    受裁判為已足，最高法院91年度台上字第6368號判決可資參
    照。本件附表一編號1 至20所示之竊盜犯罪事實，雖均經附
    表一編號1 至20所示之被害人於97年4 月15日經警查獲被告
    附表一編號21之竊盜犯行後，接獲警方通知前來製作警詢筆
    錄，並經警告知各該竊盜查獲係被告申○○所為，附表一編
    號1 至16之被害人並陳明於發現失竊情事時有向轄區警局派
    出所報案，固堪認有偵查職權之警察已知有各該竊盜之犯罪
    事實，惟並未查獲犯罪人，係經被告於警詢中自白，並經警
    帶同被告到竊盜現場拍照（如前所述證人葉明隆之證述），
    始查悉係被告所犯，故被告係於有偵查職權之機關或公務員
    不知犯罪人為何人之前，自白犯罪，符合刑法第62條自首之
    要件，依刑法第62條前段規定減輕其刑，附表一編號17部分
    並遞減之。至附表一編號21部分係被告為警當場查獲之現行
    犯，業經證人鍾德寬、許朝欽證述如前，縱令被告承認此部
    分犯行，亦係在警員發現犯罪事實及犯罪人之後，並無自首
    規定之適用。
五、原審為論罪科刑之判決，固非無見。惟(一)附表一編號1 至20
    之竊盜犯行，被告自首犯罪，原判決認不符合自首之要件，
    尚有未合。(二)原判決併予諭知應於刑之執行前，令入勞動場
    所強制工作3 年，亦有未當（詳後述）。被告上訴意旨仍執
    詞否認附表一編號1 至15、17所示之犯行，雖非可取，惟原
    判決既有前揭可議之處，仍應由本院將原判決予撤銷改判。
    爰審酌被告正值年輕力壯，竟僅因缺錢花用即多次為破壞汽
    車玻璃竊取他人財物之犯行，對社會治安危害程度非輕，及
    所竊取財物之價值尚非貴重，另參酌其犯罪所用之手段、所
    生危害、犯後在法院審理中僅承認部分犯行等一切情狀，各
    罪分別量處如主文第2 項所示之刑，又諭知如易科罰金，均
    以新台幣壹仟元折算壹日之折算標準，並定其應執行刑，又
    所定之應執行刑雖已逾有期徒刑陸月，惟依司法大法官第
    662 號解釋意旨稱「中華民國94年2 月2 日修正公布之現行
    刑法第41條第2 項，關於數罪併罰，數宣告刑均得易科罰金
    ，而定應執行之刑逾6 個月者，排除適用同條第1 項得易科
    罰金之規定部分，與憲法第23條規定有違，並與本院釋字第
    366 號解釋意旨不符，應自本解釋公布之日起失其效力。」
    ，是仍應諭知如易科罰金之折算標準。扣案如附表二編號1
    所示之中心衝1 支，為被告所有且供其為附表一編號1 至21
    所示各犯行所用之物，亦據被告供承在卷（見偵卷第7 頁）
    ，爰併依刑法第38條第1 項第2 款之規定，宣告沒收。至於
    附表二編號2 至5 所示之物，雖係被告所有，然與本件被告
    之犯行無關，爰不為沒收之諭知，附此敘明。
六、又按保安處分係針對受處分人將來之危險性所為之處置，以
    達教化、治療之目的，為刑罰之補充制度。我國現行刑法採
    刑罰與保安處分雙軌制，係在維持行為責任之刑罰原則下，
    為協助行為人再社會化之功能，以及改善行為人潛在之危險
    性格，期能達成根治犯罪原因、預防犯罪之特別目的。是保
    安處分中之強制工作，旨在對嚴重職業性犯罪及欠缺正確工
    作觀念或無正常工作因而犯罪者，強制其從事勞動，學習一
    技之長及正確之謀生觀念，使其日後重返社會，能適應社會
    生活。又竊盜犯贓物犯保安處分條例第3 條第1 項規定：十
    八歲以上之「竊盜犯」、贓物犯，有犯罪之習慣者，得於刑
    之執行前，令入勞動場所強制工作。另刑法第90條第1 項亦
    規定：有犯罪之習慣或因遊蕩或懶惰成習而犯罪者，得於刑
    之執行完畢或赦免後，令入勞動場所，強制工作。即均係本
    於保安處分應受比例原則之規範，使保安處分之宣告，與行
    為人所為行為之嚴重性、行為人所表現之危險性及對於行為
    人未來行為之期待性相當之意旨而制定，而由法院視行為人
    之危險性格，決定應否令入勞動處所強制工作，以達預防之
    目的（最高法院97年度訴字第1012號判決參照）。查本件被
    告雖有本件如附表一所示21件竊盜犯行，惟均係於97年1 月
    14日至同年4 月15日內之短短3 個月期間內（另因竊盜案，
    經原審法院以97年度審簡字第4062號判決處有期徒刑6 月確
    定部分亦係於97年3 月13日以相同手法犯攜帶兇器竊盜罪）
    所犯，尚與一般慣犯之長時間且有計劃的一再多次犯罪之情
    形有間，難認被告有竊盜犯罪之習慣，藉由刑罰之執行已足
    生警懲而收根絕惡性之效，尚無須諭知於刑之執行前，令入
    勞動場所強制工作，附此敘明。
據上論結，應依刑事訴訟法第369 條第1 項前段、第364 條、第
299 條第1 項前段，刑法第321 條第1 項第3 款、第2 項、第
354 條、第55條、第25條第2 項、第62條前段、第41條第1 項前
段、第51條第5 款、第38條第1 項第2 款，判決如主文。
本案經檢察官劉玲興到庭執行職務。
中    華    民    國    98    年    6     月    25    日
                刑事第一庭  審判長法  官  郭雅美
                                  法  官  張意聰
                                  法  官  莊崑山
以上正本證明與原本無異。
本判決不得上訴。
中    華    民    國    98    年    6     月    25    日
                                  書記官  葉淑華
附錄本件判決論罪科刑法條：
中華民國刑法第321條
犯竊盜罪而有左列情形之一者，處6 月以上、5 年以下有期徒刑
：
三、攜帶兇器而犯之者。
前項之未遂犯罰之。
中華民國刑法第354條
毀棄、損壞前二條以外之他人之物或致令不堪用，足以生損害於
公眾或他人者，處2 年以下有期徒刑、拘役或5 百元以下罰金。
附表一
  ┌─┬──────┬────────┬───────┬──────┬───┬────────────┐
  │編│ 時間地點   │    犯罪行為    │    被害人    │ 竊取之財物 │提出告│    主            文    │
  │號│            │                │              │            │訴罪名│                        │
  ├─┼──────┼────────┼───────┼──────┼───┼────────────┤
  │ 1│97年1月14日2│持客觀上足供兇器│庚○○（庚○○│TOYOTA牌WISH│ 竊盜 │申○○犯攜帶兇器竊盜罪，│
  │  │時至3 時許，│使用之中心衝破壞│於97年1 月14日│原廠DVD 音響│      │處有期徒刑陸月，扣案如附│
  │  │在高雄市小港│車牌號碼 ZY-0708│3 時50分發現後│（共值新台幣│      │表二編號1 所示之物沒收。│
  │  │區○○街27號│號自用小客車右前│報案）        │（下同）8 萬│      │                        │
  │  │前。        │側車窗竊取。    │              │元）。      │      │                        │
  ├─┼──────┼────────┼───────┼──────┼───┼────────────┤
  │ 2│97年1月14日2│持客觀上足供兇器│戌○○（戌○○│車用行車電腦│  無  │申○○犯攜帶兇器竊盜罪，│
  │  │時至3時許， │使用之中心衝破壞│於97年1 月14日│、影音設備各│      │處有期徒刑陸月，扣案如附│
  │  │在高雄市小港│車牌號碼 2826-QR│7 時30分發現後│一組（共值9 │      │表二編號1 所示之物沒收。│
  │  │區○○路 199│號自用小客車右前│報案）        │萬元）。    │      │                        │
  │  │巷口。      │車窗竊取。      │              │            │      │                        │
  ├─┼──────┼────────┼───────┼──────┼───┼────────────┤
  │ 3│97年1月22日2│持客觀上足供兇器│己○○（己○○│馬自達原廠汽│ 竊盜 │申○○犯攜帶兇器竊盜罪，│
  │  │時至3時許， │使用之中心衝破壞│於97年1月22日 │車音響及 DVD│      │處有期徒刑陸月，扣案如附│
  │  │在高雄市小港│車牌號碼 6732-ML│5時0分發現後報│各1 台（共值│      │表二編號1 所示之物沒收。│
  │  │區中船二村 8│號自用小客車右側│案）          │6 萬元）。  │      │                        │
  │  │之1號前。   │車窗竊取。      │              │            │      │                        │
  ├─┼──────┼────────┼───────┼──────┼───┼────────────┤
  │ 4│97年1月25日2│持客觀上足供兇器│酉○○（酉○○│馬自達原廠汽│  無  │申○○犯攜帶兇器竊盜罪，│
  │  │時至3 時許，│使用之中心衝破壞│於97年1月25日 │車音響主機及│      │處有期徒刑陸月，扣案如附│
  │  │在高雄市小港│車牌號碼 6138-QR│4時25分發現後 │觸控式螢幕、│      │表二編號1 所示之物沒收。│
  │  │區○○街185 │號自用小客車右側│報案）        │衛星導航各1 │      │                        │
  │  │號旁停車場（│車窗竊取。      │              │台（共值8萬 │      │                        │
  │  │起訴書誤繕為│                │              │元）。      │      │                        │
  │  │平治街29號前│                │              │            │      │                        │
  │  │。）        │                │              │            │      │                        │
  ├─┼──────┼────────┼───────┼──────┼───┼────────────┤
  │ 5│97年3月3日2 │持客觀上足供兇器│辛○○（祈美瓊│馬自達原廠汽│  無  │申○○犯攜帶兇器竊盜罪，│
  │  │時至3 時許，│使用之中心衝破壞│於97年3月3日15│車音響1台（ │      │處有期徒刑陸月，扣案如附│
  │  │在高雄市小港│車牌號碼 7059-PB│時0分發現後報 │共值6萬元） │      │表二編號1 所示之物沒收。│
  │  │區○○路 164│號自用小客車右側│案）          │。          │      │                        │
  │  │號旁停車場內│車窗竊取。      │              │            │      │                        │
  │  │。          │                │              │            │      │                        │
  ├─┼──────┼────────┼───────┼──────┼───┼────────────┤
  │ 6│97年3 月7日2│持客觀上足供兇器│癸○○（癸○○│汽車液晶音響│  無  │申○○犯攜帶兇器竊盜罪，│
  │  │時至3 時許，│使用之中心衝破壞│於97年3月7日7 │1組（共值5萬│      │處有期徒刑陸月，扣案如附│
  │  │在高雄市小港│車牌號碼 3855-NY│時0分發現後報 │元）。      │      │表二編號1 所示之物沒收。│
  │  │區中船一村 1│號自用小客車左前│案）          │            │      │                        │
  │  │之2號旁。   │方駕駛座車窗竊取│              │            │      │                        │
  │  │            │。              │              │            │      │                        │
  ├─┼──────┼────────┼───────┼──────┼───┼────────────┤
  │ 7│97年3月12日2│持客觀上足供兇器│午○○○（臺鄭│音響面板、衛│ 竊盜 │申○○犯攜帶兇器竊盜罪，│
  │  │時至3 時許，│使用之中心衝破壞│桂鈴於97年3月 │星導航各1 組│      │處有期徒刑陸月，扣案如附│
  │  │在高雄市小港│車牌號碼 ZU-3109│12日11時0分發 │（共值13,000│      │表二編號1 所示之物沒收。│
  │  │區○○街29號│號自用小客車右側│現後報案）    │元）。      │      │                        │
  │  │前。        │車窗竊取。      │              │            │      │                        │
  ├─┼──────┼────────┼───────┼──────┼───┼────────────┤
  │ 8│97年3 月14日│持客觀上足供兇器│卯○○（卯○○│汽車音響1 組│ 竊盜 │申○○犯攜帶兇器竊盜罪，│
  │  │0 時許（起訴│使用之中心衝破壞│於97年3月14日1│（共值15,000│      │處有期徒刑陸月，扣案如附│
  │  │書誤繕為12時│車牌號碼 YM-6758│時40分發現後報│元）。      │      │表二編號1 所示之物沒收。│
  │  │許），在高雄│號自用小客車右前│案）          │            │      │                        │
  │  │市小港區學府│車窗竊取。      │              │            │      │                        │
  │  │路168 巷43號│                │              │            │      │                        │
  │  │前。        │                │              │            │      │                        │
  ├─┼──────┼────────┼───────┼──────┼───┼────────────┤
  │ 9│97年3 月14日│持客觀上足供兇器│鍾志祥（鍾志祥│JVC 牌汽車音│  無  │申○○犯攜帶兇器竊盜罪，│
  │  │2時至3時許，│使用之中心衝破壞│於97年3月14日7│響1 組（共值│      │處有期徒刑陸月，扣案如附│
  │  │在高雄市小港│車牌號碼 ZT-7580│時發現後報案）│1萬元）。   │      │表二編號1 所示之物沒收。│
  │  │區濟南里青山│號自用小客車左前│              │            │      │                        │
  │  │街60號前。  │方車窗竊取。    │              │            │      │                        │
  ├─┼──────┼────────┼───────┼──────┼───┼────────────┤
  │10│97年3月20日2│持客觀上足供兇器│乙○○（乙○○│DVD 汽車音響│ 竊盜 │申○○犯攜帶兇器竊盜罪，│
  │  │時至3 時許，│使用之中心衝破壞│於97年3月20日5│、液晶螢幕各│ 毀損 │處有期徒刑陸月，扣案如附│
  │  │在高雄市小港│車牌號碼 1227-NY│時10分發現後報│1組（共值65 │      │表二編號1 所示之物沒收。│
  │  │區平治、龍華│號自用小客車右側│案）          │,000元）。  │      │                        │
  │  │街停車場內。│車窗，致令不堪使│              │            │      │                        │
  │  │            │用後竊取財物。  │              │            │      │                        │
  ├─┼──────┼────────┼───────┼──────┼───┼────────────┤
  │11│97年3月21日2│持客觀上足供兇器│丁○○（丁○○│測速雷達、車│ 竊盜 │申○○犯攜帶兇器竊盜罪，│
  │  │時至3 時許，│使用之中心衝破壞│於97年3月21日7│內後視鏡各 1│ 毀損 │處有期徒刑陸月，扣案如附│
  │  │在高雄市小港│車牌號碼 8960-QR│時10分發現後報│組。（共值  │      │表二編號1 所示之物沒收。│
  │  │區○○○路21│號自用小客車右前│案）          │55,000元，右│      │                        │
  │  │3號前。     │車窗致令不堪使用│              │前玻璃2400元│      │                        │
  │  │ （非自首） │後竊取。        │              │）          │      │                        │
  ├─┼──────┼────────┼───────┼──────┼───┼────────────┤
  │12│97年3月22日2│持客觀上足供兇器│巳○○（巳○○│零錢300 元、│  無  │申○○犯攜帶兇器竊盜罪，│
  │  │時至3 時許，│使用之中心衝破壞│於97年3月22日7│行動電話充電│      │處有期徒刑陸月，扣案如附│
  │  │在高雄市小港│車牌號碼 XY-0929│時50分發現後報│器及空氣濾清│      │表二編號1 所示之物沒收。│
  │  │區○○街17號│號自用小客車右側│案）          │器各1組。   │      │                        │
  │  │前。        │車窗後竊取財物。│              │            │      │                        │
  ├─┼──────┼────────┼───────┼──────┼───┼────────────┤
  │13│97年3月22日2│持客觀上足供兇器│丑○○（丑○○│中油加油卡 1│  無  │申○○犯攜帶兇器竊盜罪，│
  │  │時至3 時許，│使用之中心衝破壞│於97年3月22日 │張、回數票1 │      │處有期徒刑陸月，扣案如附│
  │  │在高雄市小港│車牌號碼 D2-7935│17時30分發現後│本（共值5,38│      │表二編號1 所示之物沒收。│
  │  │區○○路 130│號自用小客車左、│報案）        │0元）。     │      │                        │
  │  │號前。      │右兩側車窗竊取。│              │            │      │                        │
  │  │ （非自首） │                │              │            │      │                        │
  ├─┼──────┼────────┼───────┼──────┼───┼────────────┤
  │14│97年3月23日2│持客觀上足供兇器│辰○○（辰○○│SONY牌汽車音│  無  │申○○犯攜帶兇器竊盜罪，│
  │  │時至3 時許，│使用之中心衝破壞│於97年3月23日6│響1組（共值8│      │處有期徒刑陸月，扣案如附│
  │  │在高雄市小港│車牌號碼 ZX-2896│時0分發現後報 │,500元）。  │      │表二編號1 所示之物沒收。│
  │  │區○○街32號│號自用小客車右側│案）          │            │      │                        │
  │  │前。        │車窗竊取。      │              │            │      │                        │
  ├─┼──────┼────────┼───────┼──────┼───┼────────────┤
  │15│97年3月29日2│持客觀上足供兇器│子○○（子○○│汽車音響1 組│  無  │申○○犯攜帶兇器竊盜罪，│
  │  │時至3 時許，│使用之中心衝破壞│於97年3月29日6│（共值 5,000│      │處有期徒刑陸月，扣案如附│
  │  │在高雄市小港│車牌號碼 YI-2915│時40分發現後報│元）。      │      │表二編號1 所示之物沒收。│
  │  │區○○街13巷│號自用小客車左側│案）          │            │      │                        │
  │  │5 號後方停車│車窗竊取。      │              │            │      │                        │
  │  │場內。      │                │              │            │      │                        │
  ├─┼──────┼────────┼───────┼──────┼───┼────────────┤
  │16│97年4 月1日2│持客觀上足供兇器│未○○（未○○│山水牌汽車音│ 竊盜 │申○○犯攜帶兇器竊盜罪，│
  │  │時至3 時許，│使用之中心衝破壞│於97年4月1日6 │響1組及LCD螢│      │處有期徒刑肆月，扣案如附│
  │  │在高雄市小港│車牌號碼 ZC-5616│時30分發現後報│幕（共值2 萬│      │表二編號1 所示之物沒收。│
  │  │區○○街16號│號自用小客車右前│案）          │元）。      │      │                        │
  │  │（起訴書誤繕│側車窗竊取。    │              │（被害人已領│      │                        │
  │  │為6號）前。 │                │              │回LCD螢幕） │      │                        │
  ├─┼──────┼────────┼───────┼──────┼───┼────────────┤
  │17│97年4月15日2│持客觀上足供兇器│寅○○        │未竊得物品。│竊盜未│申○○犯攜帶兇器竊盜罪，│
  │  │時35分許，在│使用之中心衝破壞│              │            │遂、毀│未遂，處有期徒刑參月，扣│
  │  │高雄市小港區│車牌號碼 BZ-7579│              │            │損    │案如附表二編號1 所示之物│
  │  │店中路、店鳳│號自用小客車右側│              │            │      │沒收。                  │
  │  │街旁停車場內│車窗致令不堪使用│              │            │      │                        │
  │  │。          │。              │              │            │      │                        │
  ├─┼──────┼────────┼───────┼──────┼───┼────────────┤
  │18│97年4月15日2│持客觀上足供兇器│壬○○        │JVC牌 KD-G33│ 竊盜 │申○○犯攜帶兇器竊盜罪，│
  │  │時40分許，在│使用之中心衝破壞│              │號汽車音響 1│      │處有期徒刑肆月，扣案如附│
  │  │高雄市小港區│車牌號碼 6182-XD│              │組（共值4,00│      │表二編號1 所示之物沒收。│
  │  │民益路64巷23│號自用小客車右前│              │0元）。     │      │                        │
  │  │弄5號前。   │側車窗竊取。    │              │（被害人已領│      │                        │
  │  │            │                │              │回JVC牌KD-G3│      │                        │
  │  │            │                │              │3音響）     │      │                        │
  ├─┼──────┼────────┼───────┼──────┼───┼────────────┤
  │19│97年4月15日2│持客觀上足供兇器│戊○○        │P048035型測 │ 竊盜 │申○○犯攜帶兇器竊盜罪，│
  │  │時50分許，在│使用之中心衝破壞│              │速器1台（共 │      │處有期徒刑肆月，扣案如附│
  │  │高雄市小港區│車牌號碼 F7-4040│              │值1,500 元，│      │表二編號1 所示之物沒收。│
  │  │店北路、店鳳│號自用小客車右側│              │起訴書誤繕為│      │                        │
  │  │街口停車場內│車窗竊取。      │              │15,000元）。│      │                        │
  │  │。          │                │              │            │      │                        │
  ├─┼──────┼────────┼───────┼──────┼───┼────────────┤
  │20│97年4月15日2│持客觀上足供兇器│甲○○        │DISCOVERV （│ 竊盜 │申○○犯攜帶兇器竊盜罪，│
  │  │時55分許，在│使用之中心衝破壞│              │白色，起訴書│      │處有期徒刑肆月，扣案如附│
  │  │高雄市小港區│車牌號碼 ZQ-9473│              │誤繕為DISCOV│      │表二編號1 所示之物沒收。│
  │  │宮安街22號前│號自用小客車右側│              │ER）牌測速器│      │                        │
  │  │停車場內。  │車窗竊取。      │              │1 台及新樂園│      │                        │
  │  │            │                │              │香菸1 包（共│      │                        │
  │  │            │                │              │值15,050元）│      │                        │
  │  │            │                │              │。          │      │                        │
  ├─┼──────┼────────┼───────┼──────┼───┼────────────┤
  │21│97年4月15日3│持客觀上足供兇器│丙○○        │回數票2 張及│ 竊盜 │申○○犯攜帶兇器竊盜罪，│
  │  │時許，在高雄│使用之中心衝破壞│              │依必朗濕紙巾│      │處有期徒刑肆月，扣案如附│
  │  │市小港區店中│車牌號碼 YC-7931│              │1 包（共值96│      │表二編號1 所示之物沒收。│
  │  │路、店鳳街口│號自用小客車右側│              │元）。      │      │                        │
  │  │旁停車場內。│車窗竊取。      │              │            │      │                        │
  │  │ （非自首） │                │              │            │      │                        │
  └─┴──────┴────────┴───────┴──────┴───┴────────────┘
 附表二  扣案工具
  ┌──┬────────┬───┬──────┐
  │編號│ 扣 案 物 名 稱 │ 數量 │   出  處   │
  ├──┼────────┼───┼──────┤
  │ 1  │中心衝          │ 1支  │  警卷P92   │
  ├──┼────────┼───┼──────┤
  │ 2  │螺絲起子        │ 1支  │  警卷P92   │
  ├──┼────────┼───┼──────┤
  │ 3  │剪刀            │ 1支  │  警卷P92   │
  ├──┼────────┼───┼──────┤
  │ 4  │手電筒          │ 1支  │  警卷P92   │
  ├──┼────────┼───┼──────┤
  │ 5  │手套            │ 1支  │  警卷P92   │
  └──┴────────┴───┴──────┘


司法院資訊處製作；財團法人民間司法改革基金會備份。
